臺灣臺中地方法院行政訴訟裁定
110年度稅簡字第8號
原      告  冠果實業有限公司

代  表  人  施灼杬  
訴訟代理人  羅嘉樂  
            廖芝盈  
被      告  財政部中區國稅局

代  表  人  吳蓮英  
訴訟代理人  林郁慧  
上列當事人間營利事業所得稅罰鍰事件，本院裁定如下：
    主  文
本件於臺灣彰化地方法院108年度訴字第1032號刑事訴訟事件終
結前，停止訴訟程序。
    理  由
一、按除行政訴訟法第177條第1項情形外，有民事、刑事或其他
    行政爭訟牽涉行政訴訟之裁判者，行政法院在該民事、刑事
    或其他行政爭訟終結前，得以裁定停止訴訟程序，為同法第
    177條第2項所明定，復依同法第236條規定，於簡易訴訟程
    序適用之。
二、本件原告起訴主張其經營水果批發業，民國104年度營利事
    業所得稅結算申報，列報營業收入淨額新臺幣（下同）27,6
    59,850元及全年所得額虧損639,814元，因原告不黯會計申
    報事務，故委由建智會計師事務所作帳申報。關於原告營利
    事業所得稅罰鍰，如被告所述，係臺灣彰化地方檢察署查扣
    原告電腦會計系統下載之帳冊、紙本、傳票及銀行存摺等資
    料，函請財政部賦稅署查核而來，刑事案件經檢察官提起公
    訴後，現仍由臺灣彰化地方法院以108年度訴字第1032號商
    業會計法等案件審理中，被告則依上述刑事程序之資料，認
    定原告為減輕稅賦，卻製作不實之帳冊及財務報表，並持前
    開不實之財務報表向被告辦理結算申報，以達其積極逃漏之
    目的，104年度營利事業所得稅結算申報，漏報該年度營業
    收入6,278,361元，所得額941,754元，被告重新核定營業收
    入淨額33,938,211元及全年所得額301,940元，應補稅額51,
    329元，並按所漏稅額51,329元處1倍罰鍰51,329元。原告不
    服，申請復查，嗣就補徵本稅部分撤回復查，經被告復查決
    定追減罰鍰l0,266元之行政處分，原告即提起本件撤銷訴訟
    。茲因兩造上述營利事業所得稅罰鍰之爭議，相關事實認定
    及證據取捨與上述刑事訴訟程序結果高度相關，經原告具狀
    請求裁定停止本件訴訟程序（見本院卷第297頁至第301頁）
    ，是上開刑事案件為本件行政訴訟爭執之先決問題，是本院
    認本件於臺灣彰化地方法院108年度訴字第1032號商業會計
    法等案件終結前，有停止訴訟程序之必要，爰依首揭法律規
    定，依職權裁定停止本件訴訟程序。
三、依行政訴訟法第236條、第177條第2項，裁定如主文。
中　　華　　民　　國　　111 　年　　7 　　月　　12　　日
                行政訴訟庭法　官　楊萬益
上為正本係照原本作成。
如不服本裁定，應於裁定送達後10日內，向本院提出抗告狀(含
抗告理由，應表明原裁判所違背之法令及其具體內容，或依訴訟
資料可認為原裁判有違背法令之具體事實)，並繳納抗告裁判費1
,000元。　　　　　　　　
中　　華　　民　　國　　111 　年　　7 　　月　　12　　日
                          書記官　林柏名